# 再问土地滞纳金问题

提问人：嫣然 517 时间：2013-05-16 16:02:55
企业将土地出让金的滞纳金，契税、印花税的滞纳金都入到了土地成本。我认为应调至营业外支出，请教各位高手，有没有会计准则的相关依据？（企业认为税上可以调，但在会计上这是土地成本的一部分，准则中无形资产定义他认为还不够明确，不足以说服）

回答人：chenyiwei
类似问题已经讨论过多次。此类滞纳金并不是为了使资产（土地使用权）达到预定可使用状态的必要支出（完全可以通过加强资金管理，及时支付而避免），因此应当在发生时费用化，不能计入资产价值中。从另一方面讲，滞纳金相当于利息，但即使按照借款费用资本化条件的相关规定来判断，也不能资本化。

提问人：ivancheng 时间：2013-05-17 20:54:13
回复 chenyiwei 的帖子
"从另一方面讲，滞纳金相当于利息"
是因为相当于企业超期占用国家财政资源而支付的成本吗？

回答人：chenyiwei
可以这样理解。